# 发起新设股份公司

提问人：dumingrain 时间：2015-08-28 21:29:44
陈版主，咨询一个问题，一家有限责任公司以 8 月 30 日为截止日，进行审计评估后，发起新设股份公司，有限公司则注销。股份公司可能在 11 月份才正式成立，那评估基准日与新股份公司成立之间的账务如何处事？发生的销售如何开票？ 9 月、 10 月发生的业务，应该是谁进行账务处理？

回答人：chenyiwei
这种情况应该是整体变更。在 11 月股份公司正式成立之前，原有限公司应正常开展业务，正常进行账务处理。整体变更的账务处理问题此版面已有很多讨论，请自行搜索，关键是各项资产

提问人：dumingrain 时间：2015-08-28 21:56:39
我是以有限公司的净资产评估后新设股份公司，股份公司是以评估价值建账，那继续经营后，评估价值可能发生变化，那股份公司建账的金额是和当时的验资报告可能是不一致的，是吗？

回答人：chenyiwei
股份公司不能按评估值建帐，应继续保持原账面价值基础。